【裁判字號】    98,訴,258
【裁判日期】    980721
【裁判案由】    違反毒品危害防制條例
【裁判全文】
臺灣花蓮地方法院刑事判決               98年度訴字第258號
公  訴  人  臺灣花蓮地方法院檢察署檢察官
被      告  甲○○
                    （現另案於臺灣花蓮監獄執行中）
上列被告因違反毒品危害防制條例案件，經檢察官提起公訴（98
年度毒偵字第139 號），被告於準備程序中就被訴事實為有罪之
陳述，經本院合議庭裁定由受命法官獨任進行簡式審判程序，判
決如下：
    主  文
甲○○施用第一級毒品，累犯，處有期徒刑玖月。扣案海洛因貳
包（合計淨重壹點玖陸公克、空包裝重零點伍伍公克）沒收銷燬
之，葡萄糖壹包（毛重壹點參陸公克）沒收。又施用第二級毒品
，累犯，處有期徒刑陸月。應執行有期徒刑壹年壹月。
    事實及理由
一、甲○○前有違反麻醉藥品管理條例、槍砲彈藥刀械管制條例
    等前案紀錄，於民國87年間因施用毒品案件，經送觀察、勒
    戒後，認無繼續施用毒品之傾向，由臺灣花蓮地方法院檢察
    署檢察官為不起訴處分確定。又於88年間因施用毒品案件，
    經本院裁定送觀察、勒戒後，認有繼續施用毒品之傾向而送
    強制戒治，至93年 1月19日強制戒治執行完畢，其間並由花
    蓮地檢署檢察官聲請簡易判決處刑，經本院判處有期徒刑 6
    月確定。復於92年間因施用毒品案件，經本院判處應執行有
    期徒刑2年1月確定，於93年間又因違反槍砲彈藥刀械管制條
    例案件，經本院判處有期徒刑 3月，併科罰金新臺幣（下同
    ）12000元確定；再於 93年間因施用毒品案件，經本院判處
    應執行有期徒刑2年3月，提起上訴後，經臺灣高等法院花蓮
    分院撤銷原判決，改判處應執行有期徒刑2年8月確定，嗣經
    減刑及定應執行刑為有期徒刑1年4月，併科罰金6000元確定
    ，並於97年2月7日因縮刑期滿執行完畢。詎其仍未戒除毒癮
    ，明知海洛因、安非他命係毒品危害防制條例所稱之第一、
    二級毒品，不得非法持有及施用，竟分別基於施用第一級毒
    品海洛因、第二級毒品安非他命之犯意，於98年3月4日某時
    許，在花蓮縣吉安鄉○○路○段212號住處內，施用海洛因 1
    次；又於98年3月5日 9時50分許為警採尿前回溯96小時內某
    時許，在不詳地點施用安非他命同1次。嗣於98年3月5日7時
    45分許為警持本院核發之搜索票在上開住處查獲，並當場在
    其3樓房間內扣得其所有之海洛因2包（合計淨重1.96公克、
    空包裝重0.55公克）、葡萄糖 1包（毛重1.36公克）、塑膠
    分裝空袋10個、電子磅秤1台、行動電話1支，嗣經採集其尿
    液送驗結果呈鴉片類及安非他命類陽性反應，而查悉上情。
二、證據：
  (一)被告許文雄於警詢、偵查及本院準備程序、審理時之自白。
  (二)被告所有海洛因 2包（淨重1.96公克、空包裝重0.55公克）
    、葡萄糖1包（毛重1.36公克）扣案可為佐證。
  (三)查獲現場及毒品照片10張。
  (四)法務部調查局濫用藥物實驗室鑑定書1紙。
  (五)慈濟大學濫用藥物檢驗中心檢驗總表、偵辦毒品案件尿液檢
    體採集送驗紀錄表各1紙。
三、論罪科刑：
  (一)按海洛因、安非他命分別係毒品危害防制條例第2條第2項第
    1款、第2款所稱之第一、二級毒品。核被告上開所為，分別
    係犯毒品危害防制條例第10條第 1項之施用第一級毒品罪、
    同條例第10條第 2項之施用第二級毒品罪，被告施用前後持
    有第一級毒品海洛因、第二級毒品安非他命之低度行為，分
    別為施用第一、二級毒品之高度行為所吸收，均不另論處。
    又被告所犯上開施用第一、二級毒品罪間，犯意各別，犯罪
    構成要件事實互異，應予分論併罰。又被告有如事實欄所載
    論罪科刑執行完畢等情，有臺灣高等法院被告前案紀錄表在
    卷足憑，其於徒刑執行完畢 5年以內，故意再犯本件有期徒
    刑以上之2罪，均為累犯，各應依刑法第47條第1項之規定加
    重其刑。爰審酌被告有多項前科紀錄，並經觀察、勒戒及強
    制戒治之戒毒療程，猶未能戒除毒品之誘惑，同時沾染施用
    2 種毒品之惡習，戕害身心健康，惟其犯後坦承犯行，態度
    良好，復參諸其生活狀況、施用毒品之手段、動機等一切情
    狀，各量處如主文所示之刑，並定其應執行之刑，以示儆懲
    。
  (二)扣案之海洛因 2包（合計淨重1.96公克、空包裝重0.55公克
    ），應依毒品危害防制條例第18條第 1項前段之規定，不問
    屬於犯人與否，沒收銷燬之。扣案之葡萄糖 1包（毛重1.36
    公克）係被告所有並供（但非專供）施用毒品之物，業經被
    告陳明在卷，應依刑法第38條第1項第2款之規定，併予宣告
    沒收之。另扣案之塑膠分裝空袋10個、電子磅秤 1台、行動
    電話 1具雖為被告所有，惟無證據證明與本件被告施用毒品
    犯行有關，爰不予宣告沒收。
四、據上論斷，應依刑事訴訟法第299條第1項前段、第273條之1
    第1項、第310條之 2、第454條第1項，毒品危害防制條例第
    10條第1項、第2項、第18條第 1項前段，刑法第11條前段、
    第47條第1項、第51條第5款、第38條第1項第2款，判決如主
    文。
本案經檢察官羅美秀到庭執行職務。
中    華    民    國    98    年    7     月    21    日
                  刑事第四庭    法  官  蔡寶樺
以上正本證明與原本無異。
如不服本判決應於收受送達後10日內向本院提出上訴書狀，並應
敘述具體理由。其未敘述上訴理由者，應於上訴期間屆滿後20日
內向本院補提理由書 (均須按他造當事人之人數附繕本)「 切勿
逕送上級法院」。
中    華    民    國    98    年    7     月    21    日
                                書記官
附錄本判決論罪之法律條文：
毒品危害防制條例第10條：
施用第一級毒品者，處 6 月以上 5 年以下有期徒刑。
施用第二級毒品者，處 3 年以下有期徒刑。


司法院資訊處製作；財團法人民間司法改革基金會備份。
